Minutes et répertoires du notaire François Pascal DUBOIS, 30 mars 1741 - 9 juin 1760 (étude XVI)
Archives nationales
- Minutes de François Pascal DUBOIS, 30 mars 1741 - 9 juin 1760; MC/ET/XVI/703 - MC/ET/XVI/743
  - Minutes. 1751, janvier - juin, janvier - juin 1751; MC/ET/XVI/725; Document détérioré.
    - Obligation., 11 février 1751; MC/ET/XVI/725
      Profession: epicier
      obligation
    - Declaration, quittance., 12 février 1751; MC/ET/XVI/725
      Nom, qualité: (Mme ou Mlle) Auge, Marie Anne.
      Nom, qualité: (M.) Saint-Mesmyn de, Pierre Henry.
      Profession: fournier du duc d'Orléans.
      Nom, qualité: (M.) Farges de Martorey, Claude
    - Transport de rente., 12 février 1751; MC/ET/XVI/725
      Nom, qualité: (M.) Vatinelle, Joseph (bourgeois de Paris).
      Nom: (personne morale) Hotel-Dieu Du Petit-Andely.
      Domicile: Petit-Andely (le), dioc-Rouen
    - Remboursement., 12 février 1751; MC/ET/XVI/725
      Nom, qualité: (M.) Chevalier, Eustache.
      Nom, qualité: (M.) Dosseur, Jacques.
      Profession: chandelier
    - Depot de procuration., 12 février 1751; MC/ET/XVI/725
      Nom, qualité: (M.) Jugla, Pierre (bourgeois de Paris).
      Nom, qualité: (M.) Baugy, Henry.
      Profession: caissier de la manufacture de plomb lamine
      dépôt de pièces; procuration
    - Bail, ferme, Attainville, ferme d'en-Haut., 13 février 1751; MC/ET/XVI/725
      Nom, qualité: (M.) Delaporte, Claude.
      Profession: religieux celestin.
      Domicile: Attainville.
      Relations: procureur de l'intervenant 2.
      Nom: (personne morale) Couvent Des Celestins de Paris.
      Nom, qualité: (M.) Guiard, Michel.
      Profession: laboureur.
      Domicile: Attainville
    - Consentement., 15 février 1751; MC/ET/XVI/725
      Nom, qualité: (M.) Fauveau, Nicolas (bourgeois de Paris).
      Nom, qualité: (M.) Rameau, Jean.
      Profession: sculpteur
    - Apprentissage, met-lingere., 15 février 1751; MC/ET/XVI/725
      Nom, qualité: (Mme ou Mlle) Detournelle, Marie Louise.
      Nom, qualité: (Mme ou Mlle) Regnard, Marguerite.
      Nom, qualité: (M.) Pecquet, Jean Francois (bourgeois de Paris)
    - Vente d'office, off-receveur des gages des officiers des monnaies., 16 février 1751; MC/ET/XVI/725
      Nom, qualité: (M.) Michel, Pierre.
      Profession: receveur des tailles.
      Domicile: Montreuil-Belley
    - Depot de procuration., 16 février 1751; MC/ET/XVI/725
      Nom, qualité: (M.) Jean de Laubrissau de, Louis Guillaume.
      Profession: commissaire dans les généralitéss.
      Domicile: Tours,bourges,moulins.
    - Bail., 16 février 1751; MC/ET/XVI/725
      Nom, qualité: (M.) Dutartre, Jean Baptiste.
      Nom, qualité: (Mme ou Mlle) Beurier, Marguerite.
      Relations: veuve de l'intervenant 4.
      Intervenant 4, indirect:
      Nom, qualité: (M.) Jolivet, Antoine.
      Profession: charbonnier
    - Mariage., 20 février 1751; MC/ET/XVI/725
      Nom, qualité: (M.) Gosselin, Pierre Antoine (bourgeois de Paris).
      Domicile: Monceau-l'Abbaye, dioc-Amiens.
      Nom, qualité: (Mme ou Mlle) Longuet, Marie Nicole.
      contrat de mariage
    - Donation., 20 février 1751; MC/ET/XVI/725
      Nom, qualité: (M.) Choluy, Valentin.
      Profession: contrôleur general des domaines.
      Domicile: Picardie.
      Nom, qualité: (Mme ou Mlle) Sion, Therese.
      Nom, qualité: (M.) Amaulry, Louis.
      Profession: marchand-bonnetier.
      Nom, qualité: (M.) Amaulry, Louis Valentin.
      Profession: au regiment de monboissier
    - Bail, ferme, Attainville, ferme d'en-Bas., 20 février 1751; MC/ET/XVI/725
      Nom, qualité: (M.) Colinet, Jacques.
    - Succession (dépôt de deniers)., 20 février 1751; MC/ET/XVI/725
      Nom, qualité: (M.) Vatel, Denis (bourgeois de Paris).
      Nom, qualité: (Mme ou Mlle) Dassier, Elisabeth Jeanne.
      Nom, qualité: (M.) Duval, Jacques.
      Profession: avocat en Parlement
      dépôt de pièces
    - Bail, ferme, Plessis-la-Vallee (le)., 20 février 1751; MC/ET/XVI/725
      Profession: prêtre.
      Domicile: Paris, diocese.
      Nom, qualité: (M.) Hennequin, Nicolas Thomas.
      Domicile: Plessis-la-Vallee (le)
    - Bail, terre, Attainville., 20 février 1751; MC/ET/XVI/725
      Nom, qualité: (M.) Laurent, Francois.
    - Notoriete., 22 février 1751; MC/ET/XVI/725
      Nom, qualité: (M.) Vallot, Pierre.
    - Vente, transport, constitution viagere., 25 février 1751; MC/ET/XVI/725
      Nom, qualité: (M.) Jost, Jean Daniel (bourgeois de Paris).
      Nom, qualité: (M.) Dupont, Arnault (bourgeois de Paris)
      constitution de rente; acte de vente; transport de droits
    - Liquidation., 26 février 1751; MC/ET/XVI/725
      Nom, qualité: (M.) Henry, Denis.
      Nom, qualité: (personne morale) La Londe (enfants).
      Nom, qualité: (personne morale) Henry (enfants).
      État civil: mineurs
      liquidation
    - Apprentissage, met-lingere, Paris., 1er mars 1751; MC/ET/XVI/725
      Nom, qualité: (Mme ou Mlle) Mailly, Marie Francoise.
      Nom, qualité: (Mme ou Mlle) Jolly, Therese.
      Profession: marchande-lingere (maître).
      Nom, qualité: (M.) Mauricet, Charles Mathurin
    - Inventaire après décès de Pierre François., 2 mars 1751; MC/ET/XVI/725
      Nom, qualité: (M.) François, Pierre.
      Profession: bourrelier (maître).
      inventaire après décès; François, Pierre
    - Quittance au clerge., 2 mars 1751; MC/ET/XVI/725
      Nom, qualité: (M.) Debrye, Antoine Francois (bourgeois de Paris).
      Nom, qualité: (M.) Chevalier, Jacques (bourgeois de Paris).
    - Reconstitution sur le clerge., 2 mars 1751; MC/ET/XVI/725
      Nom, qualité: persname Couturier, Anne
    - Bail à loyer, maison, Paris, rue du Haut Moulin., 4 mars 1751; MC/ET/XVI/725
      Nom, qualité: (M.) Chastellain, Etienne Geoffroy.
      Profession: procureur au Parlement.
      Nom, qualité: (M.) Myette, Hugues Simon (bourgeois de Paris).
      Nom, qualité: (Mme ou Mlle) Landon, Marie Anne.
      Relations: épouse de l'intervenant 2
    - Titre nouvel, rente., 4 mars 1751; MC/ET/XVI/725
      Nom, qualité: (M.) Trenel, Guillaume.
      Profession: marchand de vin.
      Domicile: Villette-St-Lazare(la).
      Nom, qualité: (M.) Dufresne, Jean.
      Profession: marechal ferrant.
      Nom, qualité: (Mme ou Mlle) Cottin, Elisabeth.
    - Quittance., 5 mars 1751; MC/ET/XVI/725
      Nom, qualité: (M.) Leroux, Jacques.
      Profession: fermier(ancien).
      Domicile: Champsdvilliers-sur-Marne.
      Nom, qualité: (personne morale) Arson(hoirs).
      Relations: héritiers de l'intervenant 3.
      Nom, qualité: (M.) Arson, Pierre.
    - Notoriete apres décès., 7 mars 1751; MC/ET/XVI/725
      Nom, qualité: (M.) Desportes, Francois Hyacinthe.
    - Apprentissage, met-lingere, Paris., 8 mars 1751; MC/ET/XVI/725
      Nom, qualité: (Mme ou Mlle) Robinaux, Helene.
      Nom, qualité: (Mme ou Mlle) Robert, Marie Genevieve.
    - Apprentissage, met-lingere., 8 mars 1751; MC/ET/XVI/725
      Nom, qualité: (Mme ou Mlle) Garand, Genevieve Marie.
      Nom, qualité: (Mme ou Mlle) Garand, Anne Genevieve.
      Nom, qualité: (M.) Neilson, Jacques.
      Profession: entrepreneur de la manufacture des gobelins
    - Transport., 9 mars 1751; MC/ET/XVI/725
      Nom, qualité: (M.) Belliard, Jean Francois.
      Profession: huissier.
      Nom, qualité: (M.) Perrier, Claude (bourgeois de Paris).
    - Remboursement., 11 mars 1751; MC/ET/XVI/725
      Nom, qualité: (M.) Boursier, Etienne Jean.
      Profession: presorier de France.
      Nom, qualité: (Mme ou Mlle) Gleises, Anne Madeleine.
      Nom: (personne morale) Officiers Vendeurs de Poissons
    - Procuration déposee., 15 mars 1751; MC/ET/XVI/725
      Nom: (personne morale) Marguilliers de 'Eglise Saint-Martin de Saint-Quentin.
      Domicile: Saint-Quentindpar Saint-Martin.
      Nom, qualité: (Mme ou Mlle) Fauchereau, Charllotte Genevieve
      procuration
    - Succession (quittance)., 15 mars 1751; MC/ET/XVI/725
      Nom, qualité: (M.) Leclerc, Jean.
      Profession: rotisseur (maître).
    - Depot de pieces., 15 mars 1751; MC/ET/XVI/725
      Nom, qualité: (Mme ou Mlle) Fauchereau, Charlotte Genevieve.
      Nom: (personne morale) Marguilliers de Saint-Martin de Saint-Quentin.
      Domicile: Saint-Quentin, par Saint-Martin
    - Apprentissage, met-lingere., 22 mars 1751; MC/ET/XVI/725
      Nom, qualité: (Mme ou Mlle) Bichebois, Elisabeth Renee.
      Nom, qualité: (Mme ou Mlle) Bichebois, Marie Michele.
    - Apprentissage, met-lingere., 22 mars 1751; MC/ET/XVI/725
      Nom, qualité: (Mme ou Mlle) Caillet, Marie Elisabeth.
      Nom, qualité: (M.) Desmagny, Jacques.
      Profession: officier plancheeur.
    - Apprentissage, met-lingere., 22 mars 1751; MC/ET/XVI/725
      Nom, qualité: (Mme ou Mlle) Gaduleau, Madeleine Marguerite.
      Nom, qualité: (Mme ou Mlle) Diart, Genevieve.
      Nom, qualité: (M.) Devime, Augustin.
      Profession: officier de maison.
    - Quittance., 23 mars 1751; MC/ET/XVI/725
      Nom, qualité: (M.) Malhas, Jacques Joseph.
      Nom, qualité: (M.) Chartier, Francois.
      Profession: fermier.
      Domicile: Plessis-Gassot(le).
      Nom, qualité: (Mme ou Mlle) Benoist, Catherine Angeleique.
    - Procuration., 26 mars 1751; MC/ET/XVI/725
      Nom: (personne morale) Cvt Des Jacobins.
      Nom, qualité: (M.) Ponchon, Claude Francois.
      Profession: religieux du couvent des jacobins.
    - Comparution., 27 mars 1751; MC/ET/XVI/725
    - Apprentissage, met-lingere., 29 mars 1751; MC/ET/XVI/725
      Nom, qualité: (Mme ou Mlle) Pinchart, Marie Lucie.
      Nom, qualité: (Mme ou Mlle) Daragon, Marguerite Angelique.
    - Succession (transport)., 30 mars 1751; MC/ET/XVI/725
      Nom, qualité: (M.) La Garenne de, Roger.
    - Constitution., 30 mars 1751; MC/ET/XVI/725
      Nom, qualité: (M.) Jorre, Pierre Jean.
      Profession: rotisseur traiteur (maître).
      Nom, qualité: (Mme ou Mlle) Odot, Marie Madeleine.
      Nom, qualité: (M.) Torre, Jean.
    - Succession (transport)., 30 mars 1751; MC/ET/XVI/725
      État civil: décédéde
    - Succession (transport)., 30 mars 1751; MC/ET/XVI/725
    - Succession (renonciation)., 31 mars 1751; MC/ET/XVI/725
      Nom, qualité: (M.) Saint-Memin de, Pierre Henri (bourgeois de Paris).
    - Quittance., 1er avril 1751; MC/ET/XVI/725
      Nom, qualité: (M.) Boursier, Gobert.
      Profession: secrétaire du roi.
      Nom: (personne morale) Officiers Vendeurs de Poisson.
    - Succession (partage)., 3 avril 1751; MC/ET/XVI/725
      Nom, qualité: (M.) Foucher, Claude (bourgeois de Paris).
      État civil: de cede.
      Nom, qualité: (Mme ou Mlle) Devisigny, Francoise Martine.
      État civil: décédéee.
      Relations: épouse de l'intervenant 1
      partage
    - Constitution., 6 avril 1751; MC/ET/XVI/725
      Nom, qualité: (Mme ou Mlle) Dejame, Marguerite.
      Nom, qualité: (M.) Lafosse, Louis (bourgeois de Paris).
    - Procuration., 7 avril 1751; MC/ET/XVI/725
      Profession: religieux du cvt des jacobins.
    - Union de créanciers., 7 avril 1751; MC/ET/XVI/725
      Nom, qualité: (M.) Terrier, Pierre.
      Profession: marchand de vins.
    - Constitution., 7 avril 1751; MC/ET/XVI/725
      Nom, qualité: (M.) Bernieres de Gavrus de, Pierre Francois Jean Baptiste.
      Profession: capitaine de dragons.
      Nom, qualité: (M.) Lefebvre, Philippe (bourgeois de Paris).
    - Transaction., 8 avril 1751; MC/ET/XVI/725
      Nom, qualité: (M.) Alleaume, Jacques Louis.
      Profession: medecin.
      Nom, qualité: (M.) Dassier d' Andainville, Jean.
      Profession: commandant.
      Domicile: Saint-Dominingue, cap-Francais.
      Nom, qualité: (M.) Devilloys, Dominique Francois (bourgeois de Paris).
      accord
    - Inventaire après décès de Pierre Pissot., 8 avril 1751; MC/ET/XVI/725
      Nom, qualité: (M.) Pissot, Pierre.
      Profession: marchand-fripier.
      inventaire après décès; Pissot, Pierre
    - Obligation., 15 avril 1751; MC/ET/XVI/725
      Nom, qualité: (M.) Bouquet, Michel Guillaume.
      Profession: marechal (maître).
      Nom, qualité: (Mme ou Mlle) Lalonde, Marie.
      Nom, qualité: (Mme ou Mlle) Martelle, Marie Anne.
      Nom, qualité: (M.) Millet, Antoine.
    - Transaction., 15 avril 1751; MC/ET/XVI/725
      Nom, qualité: (M.) Nardin, Michel.
      Profession: frotteur.
      Nom, qualité: (M.) Bal, Etienne.
      Nom, qualité: (Mme ou Mlle) Nardin, Marie Marguerite Francoise.
    - Succession (renonciation)., 16 avril 1751; MC/ET/XVI/725
    - Constitution., 17 avril 1751; MC/ET/XVI/725
      Nom, qualité: (M.) Panet, Nicolas Gabriel.
      Profession: greffier au Parlement.
      Nom, qualité: (Mme ou Mlle) Foucher, Marrie Madeleine.
      Nom, qualité: (M.) Marcault, Martin Francois (bourgeois de Paris).
    - Resiliation de bail, maison, Paris, rue du Jour., 18 avril 1751; MC/ET/XVI/725
      Nom, qualité: (Mme ou Mlle) Hugueville, Louise Marguerite.
      Nom, qualité: (M.) Morin, Charles.
      Profession: serrurier (maître).
      Nom, qualité: (M.) Levacher, Jacques.
      Profession: marchand-limonadier.
      Nom, qualité: (Mme ou Mlle) Gries, Marguerite.
      Relations: épouse de l'intervenant 3
    - Transport d'apprentissage, met-lingere., 19 avril 1751; MC/ET/XVI/725
      Nom, qualité: (Mme ou Mlle) Renault, Marie.
      Profession: apprentie lingere.
      Nom, qualité: (Mme ou Mlle) Adde, Anne.
      État civil: décédée.
      Profession: marchande-lingere.
      Nom, qualité: (Mme ou Mlle) Jappin, Marie Jeanne.
      Relations: épouse de l'intervenant 4.
      Nom, qualité: (M.) Clement, Nicolas Charles (bourgeois de Paris).
    - Succession, carence., 19 avril 1751; MC/ET/XVI/725
      Nom, qualité: (Mme ou Mlle) Dulfoy, Louise.
      Nom, qualité: (M.) Cloud, Etienne.
      Profession: jardinier (maître).
    - Apprentissage, met-lingere., 19 avril 1751; MC/ET/XVI/725
      Nom, qualité: (Mme ou Mlle) Delassaux, Marie Genevieve.
      Nom, qualité: (Mme ou Mlle) Garisout, Antoinette.
    - Bail à loyer, appartement, Paris, rue Feydeau., 20 avril 1751; MC/ET/XVI/725
      Nom, qualité: (Mme ou Mlle) Legendre Maigremont, Adelaide Marie.
      Relations: épouse de l'intervenant 2.
      Nom, qualité: (M.) Legendre de Berville, Pierre Hyacinthe (marquis de berville).
      Nom, qualité: (M.) Lafontaine de, Charles Gaspard Melchior (marquis de solar).
      Profession: colonel d'infanterie.
      Nom, qualité: (Mme ou Mlle) Picquot, Aimee.
    - Procuration déposee., 22 avril 1751; MC/ET/XVI/725
      Nom: (personne morale) Cvt de Saint-Francois.
      Domicile: Petit Andely(le).
      Nom, qualité: (M.) Paradis, Augustin.
      Profession: frere du tiers ordre de Saint-francois.
      Domicile: Paris, cvt-de Nazareth
    - Bail à loyer, appartement, boutique., 23 avril 1751; MC/ET/XVI/725
      Nom, qualité: (Mme ou Mlle) Dubouillon, Elisabeth.
      Nom, qualité: (M.) Gailliard, Pierre.
      Profession: marchand-orfevre.
      Intervenant 3, en première partie:
      Nom, qualité: (Mme ou Mlle) Gailliard, Elisabeth.
      Nom, qualité: (Mme ou Mlle) Lhomme, Elisabeth.
      Profession: marchand-fripiere.
      Relations: veuve de l'intervenant 5.
      Intervenant 5, indirect:
      Nom, qualité: (M.) Hicher, Denis (denis).
      Domicile: **
    - Vente, meubles., 25 avril 1751; MC/ET/XVI/725
      Nom, qualité: (M.) Savary de Breves, Francois (comte de breves).
      Nom, qualité: (M.) Galluchat, Jean Claude (bourgeois de Paris).
    - Desistement de bail, maison, Paris, rue Bethisy., 26 avril 1751; MC/ET/XVI/725
      Nom, qualité: (M.) Gonard, Pierre Nicolas.
      Profession: marchand-fripier (maître).
      Nom, qualité: (Mme ou Mlle) Largentier, Anne.
      Domicile: Dioc, paris
    - Apprentissage, met-lingere., 26 avril 1751; MC/ET/XVI/725
      Nom, qualité: (Mme ou Mlle) Desneux, Elisabeth Louise.
      Nom, qualité: (Mme ou Mlle) Pincemaille, Jeanne.
    - Procuration., 29 avril 1751; MC/ET/XVI/725
      Nom, qualité: (M.) Aubry, Antoine (bourgeois de Paris).
      Profession: traiteur (maître).
      Nom, qualité: (Mme ou Mlle) Petel, Marie Antoinette.
      Nom, qualité: (M.) Gauchart de Longemalle, Philibert.
      Domicile: Saint-Domingue, cap-Francais
    - Succession (renonciation)., 30 avril 1751; MC/ET/XVI/725
    - Reconstitution., 1er mai 1751; MC/ET/XVI/725
      Nom: (personne morale) Cte-Inspecteurs Sur Les Veaux.
      Nom, qualité: (M.) Delage, Jean (bourgeois de Paris).
    - Procuration., 2 mai 1751; MC/ET/XVI/725
      Nom, qualité: (M.) Silvain, Louis Pierre.
      Profession: procureur du roi.
      Domicile: Saint-Domingue.
      Nom, qualité: (M.) Quenault, Pierre.
      Profession: sellier (maître).
    - Procuration déposee., 3 mai 1751; MC/ET/XVI/725
      Nom, qualité: (M.) Pons, Denis Antoine.
      Profession: curé.
      Domicile: Paris, par, Saint-Sulpice.
      Profession: frere du tiers-ordre de Saint-francois.
      Domicile: Paris, couvent-Nazarin
    - Succession (délivrance de legs)., 7 mai 1751; MC/ET/XVI/725
      Nom, qualité: persname Breard de Lepine, Anne.
      délivrance de legs
    - Inventaire après décès de Catherine Jeanne Henocque, épouse de François Danel., 7 mai 1751; MC/ET/XVI/725
      Nom, qualité: (Mme ou Mlle) Henocque, Catherine Jeanne.
      Nom, qualité: (M.) Danel, François (bourgeois de Paris).
      inventaire après décès; Henocque, Catherine Jeanne; Danel, François
    - Mariage., 8 mai 1751; MC/ET/XVI/725
      Nom, qualité: (M.) Danel, Louis Francois.
      Profession: domestiique.
      Nom, qualité: (Mme ou Mlle) Abraham, Marie Anne
    - Procuration déposee., 8 mai 1751; MC/ET/XVI/725
      Nom, qualité: (Mme ou Mlle) Chappotin, Catherine.
      Nom, qualité: (M.) Girardin, Antoine.
      Profession: négociant.
      Domicile: Nantes.
      Nom, qualité: (M.) Renard, Jean Baptiste (bourgeois de Paris).
    - Apprentissage, met-tapissier., 9 mai 1751; MC/ET/XVI/725
      Nom, qualité: (M.) Lauranson, Nicolas.
      Nom, qualité: (M.) Daniel, Jean Louis.
      Profession: marchand-tapissier (maître).
    - Traite d'office, off-jure controleur vendeur de la volaille, Paris., 11 mai 1751; MC/ET/XVI/725
      Nom, qualité: (personne morale) Blesimare(hoirs).
      Relations: héritiers de l'intervenant 2.
      Nom, qualité: (M.) Blesimare, Francois.
      Profession: contrôleur de la volaille.
      Nom, qualité: (M.) Lormeau, Jacques.
    - Succession (declaration)., 11 mai 1751; MC/ET/XVI/725
      Profession: contrôleur de la volaille
    - Constitution., 11 mai 1751; MC/ET/XVI/725
      Nom, qualité: (Mme ou Mlle) Samson, Marie Francoise.
      Nom, qualité: (Mme ou Mlle) Defoy, Marie Genevieve.
      Nom, qualité: (M.) Sanson, Denis Bernard (bourgeois de Paris).
      Profession: marchand-.
    - Bail à loyer, maison(en partie)qboutique, Paris, rue du Tour., 12 mai 1751; MC/ET/XVI/725
      Nom, qualité: (M.) Morize, Charles.
      Nom, qualité: (M.) Gibert, Robert.
      Nom, qualité: (Mme ou Mlle) Hubert, Marie Marguerite.
    - Procuration déposee., 14 mai 1751; MC/ET/XVI/725
      Nom, qualité: (Mme ou Mlle) David, Antoinette.
      Nom, qualité: (M.) Daguet, Jean.
      Profession: marchand-marinier.
      Nom, qualité: (M.) Pasquier, Jean Baptiste (bourgeois de Paris).
    - Testament., 15 mai 1751; MC/ET/XVI/725
      Nom, qualité: (M.) Sallier, Annet Marie.
      Profession: novice de lhordre de Saint-dominique.
      testament
    - Procuration déposee., 15 mai 1751; MC/ET/XVI/725
      Nom, qualité: (M.) Deshaulles, Louis.
      Profession: major du regiment d'enghien-infanterie.
      Nom, qualité: (M.) Fouquet Deslondes, Louis.
      Profession: marechal de logis
    - Bail à loyer, maison, Paris, cloitre Sainte-Oportune., 15 mai 1751; MC/ET/XVI/725
      Nom, qualité: (M.) Hogu, Toussaint.
      Profession: menuisier,marchand de bois (maître).
      Nom, qualité: (M.) Motte, Thomas.
    - Titre nouvel, rente sur maison, Paris, rue Saint Denis., 19 mai 1751; MC/ET/XVI/725
      Nom, qualité: (M.) Coucicault, Pierre Jacques (bourgeois de Paris).
      Nom: (personne morale) Chapellenie de Saint-Julien-Du-Mans.
    - Obligation., 19 mai 1751; MC/ET/XVI/725
      Nom, qualité: (M.) Torrent, Claude.
      Profession: directeur de manufacture de plomb lamine.
      Nom, qualité: (M.) Marmotant, Louis Gabriel.
    - Mariage., 21 mai 1751; MC/ET/XVI/725
      Nom, qualité: (M.) Dupuis, Dominique.
      Profession: bijoutier.
      Nom, qualité: (Mme ou Mlle) Longuet, Caherine.
      Profession: couturiere.
      Date de révision: 2012
    - Apprentissage, met-lingere., 24 mai 1751; MC/ET/XVI/725
      Nom, qualité: (Mme ou Mlle) Tiercelet, Marie.
      Nom, qualité: (Mme ou Mlle) Jolly, Marguerite Francoise.
    - Bail à loyer, maison, Paris, rue Meslee., 25 mai 1751; MC/ET/XVI/725
      Nom, qualité: (M.) Rohard, Nicolas Francois (bourgeois de Paris).
      Nom, qualité: (Mme ou Mlle) Lemerle, Marie Angelique.
    - Notoriete du nom., 26 mai 1751; MC/ET/XVI/725
    - Constitution sur le roi., 28 mai 1751; MC/ET/XVI/725
      Nom, qualité: (M.) Clerault, Jacques.
      Nom, qualité: (Mme ou Mlle) Laurent, Jeanne.
    - Mariage., 28 mai 1751; MC/ET/XVI/725
      Nom, qualité: (M.) Delcourt, Denis Francois (bourgeois de Paris).
      Nom, qualité: (Mme ou Mlle) Henneman, Marie Joseph
    - Succession (dépôt de pieces)., 29 mai 1751; MC/ET/XVI/725
    - Procuration déposee., 29 mai 1751; MC/ET/XVI/725
      Nom, qualité: (M.) Jardin, Jean Francois.
      Nom, qualité: (M.) Choquet, Charles Francois.
      Profession: fournisseur du roi.
      Domicile: Havre(le)
    - Quittance., 29 mai 1751; MC/ET/XVI/725
      Nom, qualité: (M.) Leflamant, Jean Baptiste.
      Profession: marechal des logis du roi.
      Relations: procureur de l'intervenant 3.
      Profession: major du regiment d'enghien-infanterie
    - Obligation., 29 mai 1751; MC/ET/XVI/725
      Profession: marechal des logis.
    - Succession (dépôt de pieces)., 6 juin 1751; MC/ET/XVI/725
      Nom, qualité: (Mme ou Mlle) Delasalle, Marie.
      Nom, qualité: (M.) Decheto, Bertrand Dominique.
      Domicile: Ustaritz
    - Procuration., 6 juin 1751; MC/ET/XVI/725
      Nom, qualité: (M.) Damas d' Anlezy, Louis Francois (marquis d' anlezy).
      Profession: lieutenant general des armées.
      Nom, qualité: (M.) Bouron, Jacques Francois.
    - Transport., 6 juin 1751; MC/ET/XVI/725
      Nom, qualité: (M.) Gros, Leonard.
      Profession: directeur de la cie-de la chine.
      Nom, qualité: (M.) Decheto, Jean.
      Domicile: Saint-Palais.
      Nom, qualité: persname Thibault, Anne
    - Constitution., 7 juin 1751; MC/ET/XVI/725
      Nom, qualité: (M.) Catteville de, Jacques Francois Marie Eude (marquis de mrville).
      Nom, qualité: (M.) Duche, Nicolas Philippe.
      Profession: contrôleur general des fermes du roi.
      Domicile: Port-la-Nouvelle
    - Apprentissage, met-lingere., 7 juin 1751; MC/ET/XVI/725
      Nom, qualité: (Mme ou Mlle) Brico, Marie Anne.
      Nom, qualité: (Mme ou Mlle) Fourchart, Marie Catherine.
      Nom, qualité: (M.) Roussel, Claude
    - Apprentissage, met-lingere., 7 juin 1751; MC/ET/XVI/725
      Nom, qualité: (Mme ou Mlle) Bernard, Marie Angelique.
      Nom, qualité: (Mme ou Mlle) Grange, Louis Angelique.
    - Apprentissage, met-lingere., 7 juin 1751; MC/ET/XVI/725
      Nom, qualité: (Mme ou Mlle) Fariat, Marie Anne Charlotte.
      Nom, qualité: (Mme ou Mlle) Delaroche, Elisabeth Francoise.
      Nom, qualité: (M.) Guerin, Jacques Gerard (bourgeois de Paris).
    - Constitution., 8 juin 1751; MC/ET/XVI/725
      Nom, qualité: (M.) Sanson, Antoine Andre
    - Obligation., 11 juin 1751; MC/ET/XVI/725
      Nom, qualité: (M.) Pierre, Charles Barthelemy.
      Nom, qualité: (Mme ou Mlle) Lisoire, Marie Genevieve.
      Nom, qualité: (Mme ou Mlle) Gantier, Anne.
      Nom, qualité: (M.) Fabry, Francois Denis.
    - Constitution., 13 juin 1751; MC/ET/XVI/725
      Nom, qualité: (Mme ou Mlle) Foucher, Jeanne Francoise.